臺灣基隆地方法院基隆簡易庭民事判決
原　　　告　丙○○○
　　　　　　　　　　　　號
訴訟代理人　乙○○
被　　　告　甲○○
上列當事人間損害賠償事件，本院判決如下：
    主    文
被告應給付原告新台幣陸仟參佰捌拾元及自民國九十五年十一月
二十八日起至清償日止，按年息百分之五計算之利息。
原告其餘之訴駁回。
訴訟費用新台幣壹仟元由被告負擔。
本判決第一項得假執行。
    理由要領
一、原告起訴主張：原告之夫乙○○駕駛原告所有車號7103-KM
    號自小客車 (下稱原告小客車) 於民國95年7月20日下午8時
    許，沿基隆市○○路137巷2弄由仁二路方向往南榮路方向行
    駛時，途經仁二路137巷2弄彎道，適對向由被告駕駛車號LS
    6-330號機車 (下稱被告機車)亦行經該彎道，因疏未注意致
    撞擊原告小客車，致原告小客車左前側車身受損，修理支出
    新台幣 (下同)8, 000元，為此本於侵權行為之法律關係，
    請求被告給付8,000元及自支付命令送達翌日起至清償日止
    ，按年息百分之5計算之利息。
二、被告求為判決：原告之訴駁回。其抗辯意旨略以：本件車禍
    係因原告小客車於行經肇事之彎道時，未減速慢行，車速過
    快，以致未能及時注意前方對向正在下坡之被告機車，致撞
    擊被告機車，被告對本件車禍之發生並無過失等語。
三、原告主張原告之夫乙○○駕駛原告小客車於上開時、地與被
    告機車撞擊，致原告小客車左前側車身受損之事實，為兩造
    所不爭執，且有基隆市警察局95年12月29日基警交字第0950
    037884號函附之道路交通事故調查報告表、道路交通事故現
    場圖、道路交通事故現場談話紀錄表、道路交通事故補充資
    料、現場照片等件附卷可稽，原告此部分之主張堪信為真實
    。
四、被告雖辯稱其對於本件車禍發生並無過失，本件車禍係因原
    告駕車行經彎道，未減速慢行，車速過快，以致未能及時注
    意前方對向正在下坡之被告機車，致撞擊被告機車等語。惟
    按汽車在未劃標線之道路應靠右行駛，又在坡路交會時，下
    坡車應停車讓上坡車先行，道路交通安全規則第95條第1項
    前段、第100條3款前段分別定有明文，觀諸卷附道路交通事
    故調查表、現場圖及現場照片所示，現場無號誌、亦無任何
    標線，且被告機車係屬下坡車輛，則被告騎乘被告機車行經
    未劃標線之下坡彎道，本應注意靠右行駛，且交會時應暫停
    禮讓上坡車先行，然依現場圖所示，肇事路段，路寬約6
    ．6公尺，原告小客車之左前輪、左後輪距被告機車遵行方
    向之路邊分別為4．2、4．5公尺，亦即原告小客車於肇事後
    之停車位置距其遵行車道之路邊分別為2．4、2．1公尺，以
    路寬6．6公尺之一半計算係3．3公尺，原告小客車並未逾越
    肇事路面之一半，反觀被告機車之前、後輪距其遵行車道之
    路邊分別為3．1、3．6公尺，復參諸兩車擦撞或碰撞後，基
    於反作用力，被告機車倒地之位置應較原騎乘之位置更為外
    偏，是被告機車之騎乘位置逾越肇事路面之一半，且汽車上
    坡必須加足馬力，引擎聲大作，被告於下坡行經彎道之前，
    應已知悉於彎道即將有汽車上坡，本應注意下坡車行經無號
    誌無標線之彎道應靠右行使，並於交會時暫停讓上坡車先行
    ，且依當時情形並無不能注意之情事，既未靠右行駛，亦未
    暫停讓上坡之原告小客車先行，貿然在道路中心點騎乘被告
    機車，以致與原告小客車碰撞，被告之駕駛過失甚有明顯；
    另觀諸原告小客車之車後並無任何剎車痕，且原告小客車為
    上坡車，依原告小客車、被告機車之停車、倒地位置，彼此
    相近，被告機車、原告小客車之車損亦非嚴重，顯然彼此撞
    擊之力道非強，倘若原告小客車有超速行駛之情形，其毀損
    情形及倒地位置亦應非僅止於此，是被告所辯本件車禍發生
    全屬原告駕駛過失所致，其並無過失云云，要難採信。
五、按因故意或過失，不法侵害他人之權利者，負損害賠償責任
    ，又不法毀損他人之物者，被害人得請求賠償其物因毀損所
    減少之價額，民法第184條第1項前段、第196條分別定有明
    文。次按物被毀損時，被害人除得依民法第196條請求賠償
    外，並不排除民法第213條至第215條之適用。依民法第196
    條請求賠償物被毀損所減少之價額，得以修復費用為估定之
    標準，但以必要者為限（例如︰修理材料以新品換舊品，應
    予折舊），此有最高法院77年度第9次民事庭會議決議可資
    參照。查原告小客車於83年出廠、84年領牌使用，有原告小
    客車行車執照影本在卷可參，現以8,000元修復，其中零件
    費用為1,800元，工資為6,200元，此有原告提出之鉦耀汽車
    估價單為證，應認係真正。原告小客車自領照使用之時起，
    至95年7月20日本件車禍發生之時止，其使用時間已有11年
    ，依行政院制頒之固定資產耐用年數表之規定，系爭車輛之
    零件，顯然已經超過其耐用年數（自用小客車之耐用年數為
    5年），而查無市場價值之可言，惟依行政院制頒之固定資
    產折舊率之相關規定，「採用定率遞減法者，其最後一年之
    折舊額，加歷年折舊累計額，其總和不得超過該資產成本原
    額之9/10」，是原告小客車之使用年限雖已超過其耐用年數
    ，然本院仍應按其成本原額之1/10核算其零件之殘餘價額，
    依據上開估價單，原告小客車之修復費用中，零件部分費用
    為1,800元，因修理零件係以新品換舊品，被告僅需就上揭
    折舊1/10之價額賠償之，是以零件部分折舊後費用為180元
    ，而其餘工資費用則無折舊問題，據此原告得請求之修復費
    用為6,380元（180＋6,200＝6,380），原告在此範圍內之請
    求，即屬有據，逾此範圍之請求，為無理由。
六、綜上所述，原告請求被告給付6,380元及自支付命令繕本送
    達翌日即95年11月28日起至清償日止，按年息百分之5計算
    之利息，核屬有理，應予准許。逾上開部分請求，則無理由
    ，應予駁回。
七、本件訴訟標的金額在100,000元以下，爰依民事訴訟法第436
條之20規定，就原告勝訴部分，依職權宣告假執行。
中　　華　　民　　國　　96　 　年　　2　　月　 　7　　日
  　　　　　　　  基隆簡易庭法  官　徐世禎
以上正本係照原本作成。
對於本件判決如有不服，應於收受送達後20日內向本院提出上訴
書狀，上訴於本院合議庭，並按他造當事人之人數附具繕本。
當事人之上訴，非以判決違背法令為理由不得為之，上訴狀應記
載上訴理由，表明下列各款事項：
(一)原判決所違背之法令及其具體內容。
(二)依訴訟資料可認為原判決有違背法令之具體事實。
中　　華　　民　　國　　96　　年　　2 　　月　　7 　　日
                            書記官  賴敏慧
